臺灣基隆地方法院民事裁定
111年度家聲字第12號
聲  請  人  洪薰薰


上列聲請人聲請交付本院110年度家暫字第31號暫時處分、110年
度家婚聲字第4號宣告改用分別財產制、110年度家婚聲字第5號
給付家庭生活費事件法庭錄音光碟，本院裁定如下：
    主  文
於聲請人繳納費用後，准予交付聲請人本院110年度家婚聲字第5
號給付家庭生活費用中華民國110年10月25日審理程序期日之法
庭錄音光碟。
聲請人就主文第一項所示錄音光碟內容，不得散布、公開播送，
或為非正當目的使用，並禁止再行轉拷利用。
聲請人其餘聲請駁回。
    理  由
一、聲請意旨略以：本院111年度重家財訴第1號夫妻剩餘財產分
    配事件，茲因相對人彭安民於民國111年7月22日所提家事答
    辯狀內容及證物中，多次提及本院110年度家暫字第31號暫
    時處分事件於110年9月2日庭期之開庭內容，及110年度家婚
    聲字第5號、110年度家婚聲字第4號、110年度家暫字第31號
    暫時處分事件於民國110年10月25日庭期之開庭內容，聲請
    人為行使訴訟權，當有調取上開法庭錄音光碟之必要，為此
    爰依法庭錄音辦法第7條規定，聲請自費交付上開期日法庭
    錄音光碟等語。
二、按當事人及依法得聲請閱覽卷宗之人，因主張或維護其法律
    上利益，得於開庭翌日起至裁判確定後6月內，繳納費用聲
    請法院許可交付法庭錄音或錄影內容，法院組織法第90條之
    1第1項前段定有明文。次按當事人及依法得聲請閱覽卷宗之
    人，因主張或維護其法律上利益，聲請交付法庭錄音或錄影
    內容時，應敘明理由，由法院為許可與否之裁定；法院受理
    前項聲請，如認符合聲請人要件，並在聲請期間內提出，且
    就所主張或維護法律上之利益已敘明者，除法令另有排除規
    定外，應予許可。其聲請經法院裁定許可者，每張光碟應繳
    納費用新臺幣50元，法庭錄音錄影及其利用保存辦法第8條
    第1、2、3項亦有明定。
三、聲請人為本院110年度家婚聲字第4號宣告改用分別財產制、
    110年度家婚聲字第5號給付家庭生活費用、110年度家暫字
    第31號暫時處分等事件之當事人，依法固得聲請閱覽卷宗之
    人，惟查：
　㈠其中110年度家婚聲字第4號宣告改用分別財產制經本院於110
    年11月3日裁定終結，未經兩造抗告而確定；而110年度家暫
    字第31號暫時處分事件，經本院110年10月28日裁定，因彭
    安民不服提起抗告，復於本院110年度家聲抗字第31號暫時
    處分事件，經本院於111年3月8日裁定終結，未經兩造再抗
    告而確定，而聲請人遲至111年10月6日始聲請交付該案之法
    庭錄音光碟，有聲請人所提交付法庭錄音光碟聲請狀上本院
    收狀戳可據，是聲請人此部分聲請交付法庭錄音光碟，於法
    未合，不應准許。
　㈡另110年度家婚聲字第5號給付家庭生活費用，則經本院於110
    年11月30日裁定，因聲請人不服提起抗告，經本院於111年5
    月23日以111年度家聲抗字第1號裁定駁回聲請人之抗告，聲
    請人不服，又提起再抗告，經臺灣最高法院於111年8月7日
    以111年度台簡抗字第171號廢棄上開裁定，發回本院更為裁
    定，現仍在本院審理中，業經本院依職權查明無訛，故本件
    聲請合於上開期限之規定。又聲請人陳明其係為行使訴訟權
    而聲請調取上開法庭錄音光碟，核屬主張或維護其法律上利
    益，且本件並無得不予許可或限制聲請閱覽、抄錄或攝影卷
    內文書等應保密之事項，揆諸上開說明，聲請人聲請繳納費
    用後，交付本院110年度家婚聲字第5號給付家庭費用事件11
    0年10月25日審理程序期日之法庭錄音光碟，為有理由，應
    予准許。　
四、末按持有法庭錄音錄影及其利用保存辦法第8條第1項法庭錄
    音、錄影內容之人，就取得之錄音、錄影內容，不得散布、
    公開播送，或為非正當目的使用，觀諸法庭錄音錄影及其利
    用保存辦法第8條第3項規定甚明，法院組織法第90條之4並
    定有行政罰鍰之規定。另法院就許可交付之法庭錄音、錄影
    內容，應為適當之加密措施，並得為禁止轉拷之限制利用措
    施，法院辦理聲請交付法庭錄音錄影內容應行注意事項第6
    項亦有明文。是聲請人取得上開法庭錄音光碟，其使用自應
    注意不得違反上開規定，附此敘明。
中　　華　　民　　國　　111 　年　　11　　月　　3 　　日
                  家事法庭法  官　何怡穎
以上正本係照原本作成。　　　　　　　　　 
如對本裁定抗告須於裁定送達後10日內向本院提出抗告狀。
中　　華　　民　　國　　111 　年　　11　　月　　3 　　日
                          書記官  葉憶葇